臺灣高雄地方法院刑事判決　　　　　　　94年度訴字第3028號
公　訴　人　臺灣高雄地方法院檢察署檢察官
被　　　告　甲○○
上列被告因毒品危害防制條例案件，經檢察官提起公訴（94年度
毒偵字第4974號），被告就被訴事實為有罪之陳述，經本院合議
庭裁定由受命法官獨任進行簡式審判程序，本院判決如下：
    主  文
甲○○施用第一級毒品，累犯，處有期徒刑玖月。扣案之第一級
毒品海洛因壹包（驗後淨重零點壹壹公克，含殘留海洛因無法剝
離之包裝袋壹紙）沒收銷燬之。
    事  實
一、甲○○前因違反毒品危害防制條例、贓物案件，分別經臺灣
    高等法院高雄分院判處應執行有期徒刑1 年2 月、6 月確定
    ，2 罪合併執行，於民國93年5 月28日假釋出獄，嗣經撤銷
    假釋，復於同年11月22日入監執行殘刑4 月7 日，並於94年
    3 月28日執行完畢。又甲○○前於87年間因施用毒品案件，
    經本院裁定送觀察、勒戒後，認有繼續施用毒品之傾向，再
    經本院裁定送強制戒治後，於89年5 月14日強制戒治執行完
    畢出所，並由臺灣高雄地方法院檢察署檢察官於89年5 月22
    日以89年度戒毒偵字第624 號不起訴處分確定，復於90年間
    因施用毒品案件，經本院以90年度毒聲字第4357號裁定送強
    制戒治，於92年2 月21日強制戒治執行完畢出所。詎甲○○
    仍不知悔改，竟基於施用第一級毒品海洛因之犯意，於上開
    強制戒治執行完畢釋放後之5 年內之94年5 月20日晚上某時
    ，在其高雄縣大寮鄉○○路87號之住處，以將海洛因摻水置
    入針筒之注射方式，施用第一級毒品海洛因1 次。嗣為警於
    同日23時20分許，在其高雄縣大寮鄉○○路87號之住處前，
    因行跡可疑而查獲，並扣得第一級毒品海洛因1 包（驗後淨
    重0.11公克，含殘留海洛因無法剝離之包裝袋1 紙），嗣經
    警採集其尿液送驗後均呈嗎啡陽性反應，而知悉上情。
二、案經高雄縣政府警察局鳳山分局報請臺灣高雄地方法院檢察
    署檢察官偵查起訴。
    理  由
一、本件被告甲○○所犯係死刑、無期徒刑、最輕本刑為3 年以
    上有期徒刑以外之罪，其於準備程序中就被訴事實為有罪之
    陳述，經法官告知簡式審判程序之旨，並聽取公訴人及被告
    之意見後，經本院合議庭裁定由受命法官獨任進行簡式審判
    程序，合先敘明。
二、上揭事實業據被告於本院審理時供承不諱，而被告於94年5
    月21日採集之尿液經送驗結果，呈嗎啡陽性反應，有台灣科
    技檢驗股份有限公司94年6 月8 濫用藥物尿液檢驗報告1 份
    在卷可稽，又扣案疑似海洛因之白色粉末1 包，經鑑定結果
    確含有海洛因成分，有法務部調查局94年7 月26日調科壹字
    第220020525 號鑑定報告1 份在卷可稽。足見被告之上開自
    白，核與事實相符，自得採為論罪科刑之依據。再者，被告
    前於87年間因施用毒品案件，經本院裁定送觀察、勒戒後，
    認有繼續施用毒品之傾向，再經本院裁定送強制戒治後，於
    89 年5月14日強制戒治執行完畢出所，並由臺灣高雄地方法
    院檢察署檢察官於89年5 月14日以89年度戒毒偵字第624 號
    不起訴處分確定，復於90年間因施用毒品案件，經本院裁定
    送強制戒治，於92年2 月21日強制戒治執行完畢等情，有臺
    灣高等法院被告前案紀錄表、刑案資料查註紀錄表、全國施
    用毒品案件紀錄表、受觀察勒戒人毒品及前科紀錄簡列表各
    1 份附卷可參。綜上所述，被告於強制戒治執行完畢後，5
    年內再犯毒品危害防制條例第10條第1 項之罪，應堪認定。
三、按海洛因係毒品危害防制條例第2 條第2 項第1 款所稱之第
    一級毒品，不得持有、施用，被告持以施用，核其所為，係
    犯毒品危害防制條例第10條第1 項之罪。其持有第一級毒品
    後進而施用，其持有毒品之低度行為，應為施用毒品之高度
    行為所吸收，不另論罪。又被告前因違反毒品危害防制條例
    、贓物案件，分別經臺灣高等法院高雄分院判處應執行有期
    徒刑1 年2 月、6 月確定，2 罪合併執行，於93年5 月28日
    假釋出獄，嗣經撤銷假釋，復於93年11月22日入監執行殘刑
    4 月7 日，並於94年3 月28日執行完畢等情，有臺灣高等法
    院被告前案紀錄表在卷可憑，其於有期徒刑執行完畢後，5
    年內再犯本件有期徒刑以上之罪，係屬累犯，應依刑法第47
    條之規定加重其刑。爰審酌被告前因違反毒品危害防制條例
    案件，經強制戒治及刑之執行後後，仍未能徹底戒絕毒品，
    再犯本件施用毒品罪，顯見其無戒毒悔改之意，惟念其施用
    毒品，乃戕害一己之身體健康，所為尚未害及他人，及於犯
    罪後坦承犯行，犯罪後態度尚佳等一切情狀，量處如主文所
    示之刑。又扣案之第一級毒品海洛因1 包（驗後淨重0.11公
    克），為毒品危害防制條例第2 條第2 項之毒品（包裝袋1
    個因沾有海洛因殘渣，該殘渣已無從與包裝袋剝離），應依
    同條例第18條第1 項前段規定，宣告沒收銷燬之。至鑑驗所
    耗損之毒品，既已費失，自無庸宣告沒收銷燬，附此敘明。
據上論斷，應依刑事訴訟法第299 條第1 項前段、第273 條之1
第1 項，毒品危害防制條例第10條第1 項、第18條第1 項前段，
刑法11條、第47條，判決如主文。
本案經檢察官洪期榮到庭執行職務。
中　　華　　民　　國　　94　　年　　10　　月　　5 　　日
                  刑事第十二庭  法　官  洪能超
以上正本證明與原本無異。
如不服本判決，應於收受送達後10日內向本院提出上訴書狀。
中　　華　　民　　國　　94　　年　　10　　月　　5 　　日
                                書記官  曾小玲
附錄本案論罪之法條
毒品危害防制條例第10條
施用第一級毒品者，處6 月以上5 年以下有期徒刑。
施用第二級毒品者，處3 年以下有期徒刑。
